---
title: "cda第三次作业"
author: "林振炜"
date: "`r Sys.Date()`"
output: rmarkdown::html_vignette
vignette: >
  %\VignetteIndexEntry{Vignette Title}
  %\VignetteEngine{knitr::rmarkdown}
  %\VignetteEncoding{UTF-8}
---

```{r setup, include = FALSE}
knitr::opts_chunk$set(
  collapse = TRUE,
  comment = "#>"
)
```

## 1 analysis the GDS5037 data.
```{r fig.showtext=TRUE,message=FALSE, warning=FALSE, paged.print=FALSE}
library(dplyr)
description <- read.csv('GDS5037/description.csv')
denote <- data.frame(ID = c('MMA','control','SA'),value = c(1,0,1))

data <- merge(description,denote,by = 'ID');
ap3s2 <- read.csv('GDS5037/data_ap3s2.csv',header = T);
#ap3s2 <- read.csv('GDS5037/data_table.csv',nrows = 2)[2,];
ap3s2 <- t(ap3s2)
d <- ap3s2
names <- rownames(d)
rownames(d) <- NULL
ap3s2 <- cbind(names,d);
colnames(ap3s2) <- c('ID_REF','ap3s2_value1','ap3s2_value2','ap3s2_value3');
data <- merge(data,ap3s2,by = 'ID_REF');

# build logistic regression model
data2 <- data %>% mutate_at(c('ap3s2_value1','ap3s2_value2','ap3s2_value3'),as.character)
data3 <- data2%>% mutate_at(c('ap3s2_value1','ap3s2_value2','ap3s2_value3'),as.numeric)
gds_logistic <- glm(value ~ ap3s2_value1+ap3s2_value2+ap3s2_value3,data = data3,
                    family = binomial(link = 'logit'));summary(gds_logistic)
#由于value1不显著，我们考虑去掉他，则有
gds_logistic <- glm(value ~ ap3s2_value2+ap3s2_value3,data = data3,
                    family = binomial(link = 'logit'));
summary(gds_logistic)
gds_logistic <- glm(value ~ ap3s2_value2,data = data3,
                    family = binomial(link = 'logit'));
summary(gds_logistic)
gds_logistic <- glm(value ~ ap3s2_value1,data = data3,
                    family = binomial(link = 'logit'));
summary(gds_logistic)
gds_logistic <- glm(value ~ ap3s2_value1,data = data3,
                    family = binomial(link = 'probit'));
summary(gds_logistic)

```
- (1)(2)多次回归结果显示，其参数不显著,所以我们可以认为病人的状况与该基因的数值并没有logistic或probit线性关系。


## textbook 3.3

- 可以得出该模型的方程为 $\hat{\pi}(\mathrm{x})=\hat{\alpha}+\hat{\beta} x=0.00255+0.00109 x$截距为0.00255表明，当不喝酒时，仍然约有0.00255的概率婴儿有性器官缺陷，斜率0.00109为正，表明购买酒越多对婴儿器官缺陷是正影响，程度每增加1，其风险概率增加0.00109

- 当level为0时，器官缺陷的风险为0.00255；当level为7时，器官风险的概率为0.01018，他们的relative risk为0.00255/0.01018=0.2504912

## textbook 3.9
- 可以得出该模型的方程为
$logit(\hat{\pi}(\mathrm{x}))=\hat{\alpha}+\hat{\beta} x=-3.5561+0.0532 x$

- $\beta>0$所以$\pi(x)$随x的增大而增大

- 当$\pi=0$时，可以算出，income为3.5561/0.0532=66.86

## textbook 3.10
- $\operatorname{probit}(\hat{\pi}(x))=\hat{\alpha}+\hat{\beta} x=-2.31781+0.0878 x$所以解方程$\phi(0.5)=-2.3178+0.0878x$得到34.27406

```{r fig.showtext=TRUE,message=FALSE, warning=FALSE, paged.print=FALSE}
(pnorm(0.5)+2.3178)/0.0878
pnorm(-2.3178+0.0878*14)-pnorm(-2.3178+0.0878*28)
label <- seq(6,40,0.1)
remission <- pnorm(-2.3178+0.0878*label);
plot(x = label,y = remission,type = 'l',lty = 1,col = 'black')
```

- the difference between the estimated probabilities of remission at the upper and lower quartiles of the labeling index,14 and 28 is 0.4177


## textbook3.11

- $\log {\mu_a}=\alpha+\beta x_a$
$\log \mu_b=\alpha+\beta x_b$
$\Rightarrow \log \frac{\mu_a}{\mu_b}=\beta\left(x_{A}-x_{B}\right)$
$\quad \log \frac{\mu_{a}}{\mu_{b}}=-\beta$
$\Rightarrow \beta=\log \frac{\mu_{b}}{\mu_{a}}$
$\Rightarrow e^{\beta}=\mu_{b} / \mu_{a}$

```{r fig.showtext=TRUE,message=FALSE, warning=FALSE, paged.print=FALSE}
library('cdabookdb')
data('chip_imperfection')
denote <- data.frame(Treatment = c('A','B'),value = c(0,1))
chip_imperfection<- merge(chip_imperfection,denote,by = 'Treatment');
chip_poi <- glm(Imperfections ~ value ,data = chip_imperfection,
                family = poisson(link = 'log'));
summary(chip_poi)
```

- $\log (\mu)=\hat{\alpha}+\hat{\beta} x=1.6094+0.5878 x$
  $\beta=\log \frac{\mu_{b}}{\mu_{a}} = 0.5878$,$\beta>0$,则其均值随x的增大而增大
  
- p值为0.000861，所以在0.0001的显著性水平上，原假设不成立

- $\beta$95%的置信区间为[0.5878-1.96*0.1764,0.5878+1.96*0.1764],即[0.242,0.9335],所以$\mu_a/\mu_b$的95%的置信区间为[1.273794,2.543396]


## textbook3.18


```{r fig.showtext=TRUE,message=FALSE, warning=FALSE, paged.print=FALSE}
data('football_arrest')
poisson_model <- glm(Arrests~1,data = football_arrest, 
                     family = poisson(link = 'log'),
                     offset = log(football_arrest$Attendance));
summary(poisson_model)


```

- 出场人数越多，现场由于各种原因被逮捕的人数会越多，故二者成正比。$E(Y) = \mu t \Rightarrow \mu  = E(Y)/t \Rightarrow \log (E(Y)/t ) = \alpha $,,所以得到其偏移方程为$E(Y)=t\times exp(\alpha)$

- 可以得到其方程为$log(\hat{\mu}) = \hat{\alpha} = -0.91028$,$\hat{\mu}$在这里表示的意思每场逮捕人数的估计值与出场人数成比例关系。

- 由以下代码给出答案

```{r fig.showtext=TRUE,message=FALSE, warning=FALSE, paged.print=FALSE}

# Plot arrests against attendance,and overlay the prediction equation
point_predict <- predict(
poisson_model, data.frame(Attendance = football_arrest$Attendance), type = "response"
)
attendance_seq <- seq(100, 450, 1)
pred_pos_seq <- predict(
poisson_model, data.frame(Attendance = attendance_seq), type = "response"
)
plot(
football_arrest$Arrests ~ football_arrest$Attendance, pch = 20, # Point type is solid dot
xlim = c(100,450), ylim = c(15, 400), # Horizontal and vertical coordinate limits
xlab = "attendance", ylab = "arrest" # axes' label
)


e_arrest <- exp(-0.91028)*football_arrest$Attendance
e_arrest_seq <- exp(-0.91028)*attendance_seq
points(football_arrest$Attendance, e_arrest, pch = 3) # Point type is plus sign
points(attendance_seq,e_arrest_seq, type = "l", lty = 2) # Type is line, line type is dashed


football_arrest$Team[football_arrest$Arrests-e_arrest>0]#teams that had a much larger than expected number of arrests.

football_arrest$Team[football_arrest$Arrests-e_arrest<0]#teams that had a much smaller than expected number of arrests.


```

- 

```{r fig.showtext=TRUE,message=FALSE, warning=FALSE, paged.print=FALSE}

library(MASS)
binomial_model <- glm.nb(football_arrest$Arrests/football_arrest$Attendance~1,data = football_arrest);summary(binomial_model)
```

 - 得到的$\hat{\alpha}$为-0.9046，se为0.3278，在95%的显著性水平上仍显著，与a相比，其值更大一些，标准差更大，故poisson模型的标准差更小一些，可以认为泊松分布的前提假设更有合理性
















