---
title: "cda第二次作业"
author: 林振炜
date: 2019年10月19日
documentclass: ctexart
output:
  rticles::ctex:
    fig_caption: yes #表示图上的注释保留
    number_sections: yes #表示每一节的数字保留
    toc: no #是否要输出目录
classoption: "hyperref," #允许超链接
geometry: tmargin = 1.8cm, bmargin = 1.8cm, lmargin = 2.1cm, rmargin = 2.1cm #用于调节页边距
fontsize : 12pt #用于调节字体大小
---


## 1 analysis the GDS5037 data, Suppose the samples are randomly chosen

- in sa group, the proportion of male and female, respectively
```{r fig.showtext=TRUE,message=FALSE, warning=FALSE, paged.print=FALSE}
library(dplyr)
library(cdabookfunc)
library(cdabookdb)
data('aspirin')
genderdata <- read.csv('GDS5037/genderdata.csv')
s <- genderdata[genderdata$ID == 'SA',] %>%group_by(gender)%>%summarise(sa=n());s
pfemale = 28/38;pfemale
pmale = 10/38;pmale
```


- construct table for gender and status, calculate the sample odds ratio.
```{r fig.showtext=TRUE,message=FALSE, warning=FALSE, paged.print=FALSE}
control <- genderdata[genderdata$ID == 'control',] %>%group_by(gender)%>%summarise(control=n());control
gen_sta <- merge(s,control,by = 'gender');gen_sta
rownames(gen_sta) <- gen_sta[,1]
gen_sta <- gen_sta[,-1]
gen_sta <- as.matrix(gen_sta);
addmargins(gen_sta)
oddsratio(gen_sta)

```

- in (2) test the independence between gender and status



```{r fig.showtext=TRUE,message=FALSE, warning=FALSE, paged.print=FALSE}
# x2 test
x2_result <- chisq.test(gen_sta);x2_result

#G2_test
gen_sta_excepted <- x2_result$expected
gen_sta_excepted
gsq <- 2*sum(gen_sta*log(gen_sta/gen_sta_excepted))
pvalue <-  1 - pchisq(gsq,2)
gsq;pvalue


```

- test the independence between gender and status
```{r fig.showtext=TRUE,message=FALSE, warning=FALSE, paged.print=FALSE}
control <- genderdata[genderdata$ID == 'control',] %>%group_by(gender)%>%summarise(control=n());
gen_sta <- merge(s,control,by = 'gender');
MMA <- genderdata[genderdata$ID == 'MMA',] %>%group_by(gender)%>%summarise(MMA=n());
gender_sta <- merge(gen_sta,MMA,by = 'gender');gender_sta;
rownames(gender_sta) <- gender_sta[,1]
gender_sta <- gender_sta[,-1]
gender_sta <- as.matrix(gender_sta);
addmargins(gender_sta)#the count of every cell is more than 5

G2 <- function(data){
  x2_result <- chisq.test(data)
  expected <- x2_result$expected
  Gsq <- 2 * sum(data * log(data / expected))
  pvalue <- 1 - pchisq(Gsq, 2)
  return(pvalue)
}

#test detached group
oddsratio(gender_sta[,c(1,2)])
p12 <- G2(gender_sta[,c(1,2)]);p12
oddsratio(gender_sta[,c(3,2)])
p32 <- G2(gender_sta[,c(3,2)]);p32
oddsratio(gender_sta[,c(1,3)])
p13 <- G2(gender_sta[,c(1,3)]);p13

trans12 <- matrix(data=c(1,1,0,0,0,1), nrow = 3, ncol = 2, byrow = F, dimnames = NULL)
trans13 <- matrix(data=c(1,0,1,0,1,0), nrow = 3, ncol = 2, byrow = F, dimnames = NULL)
trans23 <- matrix(data=c(0,1,1,1,0,0), nrow = 3, ncol = 2, byrow = F, dimnames = NULL)
p_combine <- function(trans){
  df <- gender_sta%*%trans
  oddsratio(df)
  p <- G2(df);
return(p)}

p12_3 <- p_combine(trans12);p12_3
p13_2 <- p_combine(trans13);p13_2
p23_1 <- p_combine(trans23);p23_1


```

- p-value 在格子拆分和合并的情况下，其p值都大于0.05，所以在95%的置信水平下，可以认为gender and status are independent.

## 2.6

- (1) 在超过35岁的女性人群中，有0.001304吸烟的同时死肺癌，有0.000121不吸烟的同时死于肺癌，造成这接近10倍的差异的原因应该是“是否吸烟”

```{r fig.showtext=TRUE,message=FALSE, warning=FALSE, paged.print=FALSE}
smo_lung<- matrix(data=c(0.001304,1-0.001304,0.000121,1-0.000121), nrow = 2, ncol = 2, byrow = F, dimnames = NULL)

oddsratio(smo_lung)
p <- G2(smo_lung);p
```

- (2) the estimated odds of smoking equal 1.79 times the estimated odds of nonsmoking. the reason is the value is too small compared with 1.



## 2.9

- 对于$(0<s<20)$ 有$\theta_{1}=\frac{\pi_{1}}{\pi_{0}} \times \frac{1-\pi_{0}}{1-\pi_{1}}=11.7$

- 对于$(s>=20)$ 有 $\theta_{2}=\frac{\pi_{2}}{\pi_{0}} \times \frac{1-\pi_{0}}{1-\pi_{2}}=26.1$

- 因此对于$(0<s<20)$ 和$(s>=20)$ 有$\theta_{3}=\frac{\pi_{2}}{\pi_{1}} \times \frac{1-\pi_{1}}{1-\pi_{2}}=\frac{\pi_{2}}{\pi_{0}} \times \frac{1-\pi_{0}}{1-\pi_{2}} / \frac{\pi_{1}}{\pi_{0}} \times \frac{1-\pi_{0}}{1-\pi_{1}}=\theta_{2} / \theta_{1}=26.1 / 11.7=2.2$

## 2.12
```{r fig.showtext=TRUE,message=FALSE, warning=FALSE, paged.print=FALSE}
column <- c('yes','no')
row <- c('aspirin','placebo')
aspirin_heart<- matrix(data=c(198,193,19934-198,19942-193), nrow = 2, ncol = 2, byrow = F,dimnames = list(row,column));aspirin_heart


oddsratio(aspirin_heart)
lodd <- log(oddsratio(aspirin_heart))
se <- sqrt(1/198+1/19736+1/193+1/19749)
ci <- c(exp(lodd+1.96*se),exp(lodd-1.96*se));ci

```

- a数据如上

- 从oddsratio可以看出aspirin导致心脏疾病的odds(导致与不导致的比率)是placebo的1.0265倍

- 95%的置信区间为[0.841,1.253]

## 2.13

```{r fig.showtext=TRUE,message=FALSE, warning=FALSE, paged.print=FALSE}
data("afterlife");afterlife1
addmargins(afterlife1)
se <- sqrt(((509/625)*(1-509/625)/625)+((398/502)*(1-398/502)/502))
di <- (509/625)-(398/502);di
ci <- c(di-qnorm(0.95)*se,di+qnorm(0.95)*se);ci

oddsratio(afterlife1)
lodd <- log(oddsratio(afterlife1))
se <- sqrt(1/509+1/116+1/398+1/104)
ci <- c(exp(lodd+qnorm(0.95)*se),exp(lodd-qnorm(0.95)*se));ci

p <- G2(afterlife1);p

```

- 90% confidence interval is [-0.226,0.269], 表明相信有来世的人群中，男性的比率比女性大的90%的置信区间是[-0.226,0.269]

- 90% confidence interval is [0.894,1.469],表明在男性中，相信有来世与无来世的比率比女性中的之比的90%的置信区间为[0.894,1.469]

- 根据G2检验的结果可以知道其p-value为0.6628，在95%的置信水平下可以认为其是独立的，即是否相信来世与性别无关

## 2.16

- response variable is lung cancer, explanatory variable is have smoked

- case control study, a study that investigated the relationship between smoking and lung cancer

- we can use it to compare smokers with nonsmokers, because it uses cross-sectional design.


```{r fig.showtext=TRUE,message=FALSE, warning=FALSE, paged.print=FALSE}
column <- c('cases','control')
row <- c('yes','no')
data216<- matrix(data=c(688,21,650,59), nrow = 2, ncol = 2, byrow = F,dimnames = list(row,column));data216

oddsratio(data216)
p <- G2(data216);p

```

- p值足够小，可以在95%的置信水平下认为smoke和lung cancer有相关关系


## 2.27

```{r fig.showtext=TRUE,message=FALSE, warning=FALSE, paged.print=FALSE}
column <- c('high','h_gra','college','c_gra')
row <- c('low','middle','high')
data227<- matrix(data=c(9,44,13,10,11,52,23,22,9,41,12,27), nrow = 3, ncol = 4, byrow = T,dimnames = list(row,column));data227

independent_test_of_table(data227, "X2")
independent_test_of_table(data227, "G2")

x2_result <- chisq.test(data227)
x2_result$stdres

independent_test_of_table(data227, "M2",u=c(5,15,25),v = c(1,2,3,4))


```

- 根据x2和G2的结果，其p值都大于0.05，则在95%的显著水平我们可以认为aspiration与family income 是相互独立的，缺陷在于，这里面没有考虑aspiration的序数关系，他们是有序的

- 从standardized residuals 可以看出，其中有两个绝对值超过2，故可以认为应该是不独立的，需要进行相关分析

- 使用M2方法来进行假设检验，并对序数进行设置，工资中认为low-income 为5，middle为15，high为25，学历方面high school为1，high school graduate 是2， some college 是3， college graduate是4，检验结果中p值为0.029,在95%的置信水平下可以拒绝原假设，即可以认为aspiration和family income 存在相关关系。


## 2.29
```{r fig.showtext=TRUE,message=FALSE, warning=FALSE, paged.print=FALSE}
column <- c('yes','no')
row <- c('prednisolone','control')
d29<- matrix(data=c(7,0,8,15), nrow = 2, ncol = 2, byrow = F,dimnames = list(row,column));d29

fisher.test(d29, alternative = "g")


```
- 使用 Fisher’s exact test,p值为0.0031，所以在95%的置信水平下，可以认为oddsratio大于1，即尼龙松治疗是有效果的



## 2.33
```{r fig.showtext=TRUE,message=FALSE, warning=FALSE, paged.print=FALSE}
data233=c(19,0,11,6,151-19,9,63-11,103-6)
dim(data233) <- c(2,2,2)
firstdim <- c('white','black')
secdim <- c('white','black')
thidim <- c('yes','no')
dimnames(data233) <- list(firstdim,secdim,thidim)
#first question
ftable(data233)

#add 0.5
data <- data233 + 0.5
ftable(data)
# victim is white
data[,1,]
independent_test_of_table(data[,1,],'X2')
independent_test_of_table(data[,1,],'G2')

# victim is black
data[,2,]
independent_test_of_table(data[,2,],'X2')
independent_test_of_table(data[,2,],'G2')

#defendant race and penalty
margin.table(data, c(2, 3))
independent_test_of_table(margin.table(data, c(2, 3)),'X2')
independent_test_of_table(margin.table(data, c(2, 3)),'G2')

```

- 结果如上

- 从partial data来看，在95%的置信水平上,可以认为，当受害者为白人时，是否判死刑与被告人的人种相互独立；当受害者为黑人时，是否判死刑与被告人的人种相互独立；从margin data来看，在95%的置信水平上,可以认为，被告人的种族与被告人是否判死刑有关的

- 从2的结果来看，Simpson's paradox 成立,partial data的结果与marginal data的结果不一致 












